Inventaris van de Algemene Index van het Ministerie van Financiën: kopieën van besluiten en uitgaande brieven, 1936-1975
Nationaal Archief, Den Haag
- INDEXKOPIEËN, B
  - Indexkopieën, doorslagen en afschriften van stukken uit het verbaalarchief van het Ministerie van Financiën, B.1
    - Algemene Zaken
      - Binnenlands Bestuur. Buitenlandse Zaken. Volkenbond, 01
        - Buitenlandse Zaken, 012
          - Handel met het buitenland, 0128
            - 01282, Export en import., 1937-1957; 1194-1205; 5 pakken en 7 omslagen
              - 012825, Onderzoek schaderekeningen. 17 juli 1937 - 3 nov. 1953, 1203
              - 012826, Vergoeding delcredere (: op trouw en geloof, borgtocht bij verkoop van goed, bij wisselzaken). 29 sep. 1938 - 23 jan. 1953, 1204
              - 012827, Herverzekering van kredieten. 19 sep. 1942 - 23 sep. 1953, 1205
          - Leningen aan het buitenland, 0129
            - 01290, Algemeen., 1 juli 1937 - 14 nov. 1952; 1206
            - 01291, Door de Nederlandse Regering verstrekte leningen aan vreemde mogendheden., 1937-1954; 1207-1211; 5 omslagen
              - 012910, Algemeen. 12 nov. 1946 - 5 mei 1954, 1207
              - 012911, Poolse reliefkredieten. 26 feb. 1949 - 11 nov. 1949, 1208
              - 012912, Oostenrijkse reliefkredieten. 7 sep. 1938 - 6 apr. 1939, 1209
              - 012914, Nederlands-Duits Kredietverdrag van 11 mei 1920. Tredefinacrediet II. 1937-1954, 1210-1211; 2 omslagen
                - 0129140, Algemeen. 2 aug. 1937 - 6 aug. 1954, 1210
                - 0129142, Administratie Krediet B. 8 juli 1937 - 22 apr. 1950, 1211
            - 01292, Onder garantie van de Nederlandse Regering verstrekte leningen aan vreemde mogendheden., 1937-1954; 1212-1213; 1 pak en 1 stuk
              - 012920, Algemeen. 23 mei 1939, 1212; stuk
              - 012921, Oostenrijkse Volkenbondlening. Oostenrijkse Conversielening 1934/59, 17 juli 1937 - 10 juni 1954, 1213
            - 01293, Door particulieren verstrekte korte kredieten., 9 dec. 1937 - 21 jan. 1952; 1214
            - 01294, Door particulieren verstrekte lange kredieten., 8 jan. 1938 - 23 okt. 1952; 1215
        - Volkenbond. UNO Vredesconferentie; UNO delegatie Statencongressen. Interne Organisaties van Volken en Staten. Aandeel van Nederland in de kosten v.d. Verenigde Naties. Verschillende interne Organisaties Comm. UNESCO (United Nations Educational Social and Cultural Organisation), 013
          - 0130, Algemeen., 1936-1960; 1216-1219; 2 pakken en 2 omslagen
            - 6 jan. 1936 - 28 mrt. 1951., 1216; pak
            - 3 apr. 1951 - 15 okt. 1952., 1217; pak
            - 16 okt. 1952 - 31 mei 1954., 1218
            - 1 juni 1954 - 29 apr. 1960., 1219
      - Koloniën. Indonesië en overzeese rijksdelen, 02
        - Algemeen, 020
          - 0200, Algemeen., 28 juli 1937 - 31 aug. 1953; 1220
          - 0201, Culturele en economische samenwerking tussen Nederland en de Koloniën., 24 mrt. 1936 - 16 apr. 1957; 1221
          - 0205, Uitzending van Rijksambtenaren naar de Koloniën., 1936-1973; 1222-1224; 3 pakken
            - 9 mrt. 1936 - 22 apr. 1953., 1222
            - 24 apr. 1953 - 3 sep. 1960., 1223
            - 22 okt. 1960 - 17 juli 1973., 1224
          - 0206, Personeelspolitiek., 23 juli 1947 - 28 juni 1954; 1225
        - Nederlands Oost-Indië, 021
          - 0210, Algemeen., 23 feb. 1938 - 5 feb. 1953; 1226
          - 0211, Burgerlijk en staatkundig bestuur., 19 sep. 1947 - 2 mei 1952; 1227
          - 0212, Bestuurs- en onderwijszaken., 27 jan. 1940 - 15 dec. 1958; 1228
          - 0213, Weermacht; koloniale reserve., 17 dec. 1937 - 14 mei 1957; 1229
          - 0214, Financiën. (ook: Detacheringsambtenaar Indische Belasting Accountantsdienst bij Rijks Accountantsdienst hier te lande)., 1936-1957; 1230-1236; 7 pakken
            - 3 mrt. 1936 - 24 aug. 1946., 1230
            - 26 aug. 1946 - 10 jan 1948., 1231
            - 12 jan. 1948 - 16 mrt. 1949., 1232
            - 17 mrt. 1949 - 6 feb. 1950., 1233
            - 7 feb. 1950 - 30 dec. 1950., 1234
            - 2 jan. 1951 - 30 sep. 1952., 1235
            - 2 okt. 1952 - 11 dec. 1957., 1236
          - 0215, Economische Zaken., 25 mrt. 1936 - 25 mrt. 1955; 1237
          - 0216, Sociale Zaken., 10 apr. 1937 - 5 apr. 1954; 1238
          - 0217, Verkeer., 30 mrt. 1937 - 20 jan. 1954; 1239
          - 0219, Andere onderwerpen., 18 okt. 1940 - 2 nov. 1959; 1240
        - Suriname, 022
          - 0220, Algemeen., 12 feb. 1938 - 1 sep. 1959; 1241
          - 0221, Burgerlijk en staatkundig bestuur., 3 juli 1946 - 21 aug. 1954; 1242
          - 0223, Weermacht; koloniale reserve., 4 mei 1949 - 9 juli 1952; 1243
          - 0224, Financiën., 1936-1961; 1244-1245; 2 pakken
            - 19 mrt. 1936 - 11 apr. 1950., 1244
            - 15 apr. 1950 - 5 juli 1961., 1245
          - 0225, Economische Zaken., 7 aug. 1937 - 18 okt. 1954; 1246
          - 0226, Sociale Zaken., 19 nov. 1945 - 19 feb. 1952; 1247
          - 0227, Verkeer., 7 okt. 1938 - 27 jan. 1954; 1248
          - 0229, Andere onderwerpen., 9 nov. 1946 - 2 mei 1952; 1249
        - Nederlandse Antillen. Curaçao, 023
          - 0230, Algemeen., 9 dec. 1947 - 1 sep. 1959; 1250
          - 0231, Burgerlijk en staatkundig bestuur., 3 juli 1946 - 29 dec. 1952; 1251
          - 0232, Bestuurs- en onderwijszaken., 4 juli 1946 - 8 juli 1952; 1252
          - 0233, Weermacht; koloniale reserves., 21 nov. 1945 - 16 mrt. 1953; 1253
          - 0234, Financiën., 1936-1957; 1254-1255; 1 pak en 1 omslag
            - 19 mrt. 1936 - 1 mei 1946., 1254
            - 14 mei 1946 - 16 apr. 1957., 1255; pak
          - 0235, Economische Zaken., 13 feb. 1946 - 16 mrt. 1954; 1256
          - 0236, Sociale Zaken., 3 mrt. 1938 - 8 juli 1952; 1257
          - 0237, Verkeer., 31 mrt. 1939 - 14 jan. 1953; 1258
          - 0239, Andere onderwerpen., 7 mei 1946 - 16 sep. 1959; 1259
        - Nederlands Oostcompagnie, 025
          - 0250, Algemeen., 18 sep. 1942 - 16 mei 1949; 1260
        - Fondsen, 029
          - 0290, Algemeen., 2 feb. 1946 - 24 jan. 1951; 1261
          - 0292, Indische Pensioenfondsen., 10 nov. 1937 - 10 nov. 1953; 1262
          - 0293, Welvaartsfonds Suriname., 10 mei 1946 - 27 aug. 1954; 1263
          - 0299, Andere fondsen., 27 mei 1950 - 18 juli 1952; 1264
      - Sociale Zaken, 03
        - Algemeen, 030
          - 0300, Algemeen (bezitsspreiding)., 11 juli 1938 - 9 sep. 1955; 1265
          - 0301, Rijksverzekeringsbank., 10 juli 1937 - 30 jan. 1963; 1266
            Zie ook 037340.
          - 0302, Raden van Arbeid., 22 apr. 1941 - 25 jan. 1954; 1267
        - Werkgevers en werknemers; Arbeid en arbeiders, 031
          - 0310, Algemeen., 8 feb. 1940 - 31 jan. 1950; 1268
          - 0311, Verhouding tussen werkgever en werknemer. College van Rijksbemiddelaars., 20 mei 1938 - 28 nov. 1951; 1269
          - 0312, Loon. Kinderbijslagwet., 8 juli 1939 - 14 apr. 1958; 1270
            Zie ook 011830.
          - 0313, Bijzondere arbeidsvormen (kinder- en vrouwenarbeid, enz.)., 12 juni 1946 - 4 okt. 1950; 1271
          - 0314, Soorten van arbeiders., 15 jan. 1948; 1272; stuk
          - 0315, Arbeidsduur., 17 juni 1942 - 10 aug. 1951; 1273
          - 0316, Vakopleiding., 28 nov. 1939 - 12 mrt. 1956; 1274
          - 0317, Organisatie van de arbeid (arbeidsboekje)., 29 sep. 1939 - 18 sep. 1953; 1275
          - 0319, Andere arbeidsvraagstukken. Dienstbodennood. Verenigingen. Bonden. Gegevens Openbare Werkloosheid aan intern arbeidsbureau. Arbeidsfront., 24 mrt. 1939 - 30 sep. 1952; 1276
        - Arbeidersbescherming, 032
          - 0320, Algemeen., 17 apr. 1942 - 24 jan. 1967; 1277
        - Werkloosheid en arbeidsbemiddeling, 033
          Zie ook 011833.
          - 0330, Algemeen., 23 nov. 1936 - 20 okt. 1958; 1278; pak
        - Werkverruiming, werkverschaffing en steunverlening, 034
          - Algemeen, 0340
            - 03400, Algemeen., 28 dec. 1938 - 5 mrt. 1943; 1279
            - 03401, Commissies., 1937-1951; 1280-1283; 1 stuk en 3 omslagen
              - 034010, Algemeen. 28 juni 1940 - 28 apr. 1951, 1280
              - 034011, Rijkscommissie werkverruiming. 30 nov. 1945, 1281; stuk
              - 034012, Interdepartementale Commissie van Advies inzake aangelegenheden betreffende het Werkfonds (Openbare Werken) en de Werkverschaffing. 28 okt. 1937 - 20 mrt. 1941, 1282
              - 34014, Staatscommissie betreffende werkverschaffing en steunverlening. 25 okt. 1937 - 1 dec. 1937, 1283
          - Werkverruiming en werkverschaffing, 0341
            - 03410, Algemeen., 23 nov. 1936 - 22 mrt. 1956; 1284
            - 03411, Subsidies., 17 juli 1937 - 28 dec. 1953; 1285
            - 03412, Ontginningsmaatschappij, werkkampen, centrale werkplaatsen, enz., 23 juli 1937 - 15 jan. 1953; 1286
            - 03413, NV Vuilafvoermaatschappij "VAM" te 's-Gravenhage., 17 aug. 1937 - 31 mrt. 1953; 1287
          - Steunverlening, 0342
            - 03420, Algemeen., 7 nov. 1936 - 23 jan. 1953; 1288
            - 03421, Werklozenkassen., 16 juli 1937 - 24 jan. 1953; 1289
            - 03422, Steun aan de diamantnijverheid., 27 juli 1937 - 17 dec. 1947; 1290
            - 03427, Steunverlening tengevolge van de uitvoering van openbare werken., 1937-1953; 1291-1292; 2 omslagen
              - 034270, Algemeen. 29 juni 1938 - 25 feb. 1953, 1291
              - 034271, Zuiderzee-steunwet. 7 juli 1937 - 29 nov. 1952, 1292
            - 03428, Steunverlening tengevolge van nationale rampen. Overbruggingssteun. Toeslag op uitkering van de Koninklijke Nationale Steuncomités., 7 juli 1937 - 4 mrt. 1965; 1293
            - 03429, Andere onderwerpen., 23 juni 1937 - 23 apr. 1954; 1294
          - Fondsen, 0349
            - 03490, Algemeen., 16 juni 1937 - 8 nov. 1952; 1295
            - 03491, Werkloosheidssubsidiefonds. Voorschot werkverruiming., 2 aug. 1937 - 30 dec. 1953; 1296
              Zie ook 011833 - 011835.
            - 03492, Werkfonds 1934. Financieel fonds., 1297-1306; 1 omslag en 9 pakken
              - 26 nov. 1936 - 9 sep. 1941., 1297
              - 29 okt. 1941 - 27 feb. 1948., 1298
              - 3 mrt. 1948 - 28 dec. 1953., 1299
              - Aal - Bol., 1300
              - Bor - Eij., 1301
              - Fer - Has., 1302; omslag
              - Hat - Lee., 1303
              - Lei - Oost-s., 1304
              - Oostz - Uitg., 1305
              - Uiti - Zwi., 1306
            - 03493, Kleding-, schoeisel- en dekkingfonds., 27 dec. 1937 - 10 mrt. 1948; 1307
            - 03494, Risicofonds voor de bouwbedrijven in Nederland (Wachtgeldfonds)., 22 dec. 1947 - 14 juli 1948; 1308
        - Volksgezondheid en Volkshuisvesting, 035
          - Algemeen, 0350
            - 03500, Algemeen., 26 apr. 1946 - 29 jan. 1947; 1309
          - Volksgezondheid, 0351
            - 03510, Algemeen. Rijksgeneeskundige dienst., 1936-1975; 1310-1312; 1 pak en 2 omslagen
              - 21 apr. 1936 - 6 jan. 1951., 1310; pak
              - 13 jan. 1951 - 10 nov. 1959., 1311
              - 12 nov. 1959 - 2 jan. 1975., 1312
            - 03511, In-, door- en vervoer van vergiftigde stoffen., 22 dec. 1952 - 8 feb. 1974; 1313
            - 03512, Wering besmettelijke ziekten. Quarantaine. Ontluizingsinrichting, enz., 30 juni 1936 - 17 juli 1964; 1314
            - 03514, Absintwet., 25 jan. 1952; 1315; stuk
            - 03515, Vleeskeuringswet., 22 jan. 1936 - 25 juli 1957; 1316
            - 03516, Warenwet. Gasmaskerbesluit. Modelbesluit. Kaasbesluit. Bijzonder Vetbesluit., 31 jan. 1936 - 25 juli 1957; 1317; pak
            - 03517, Drankwet. Drankbestrijding., 7 apr. 1936 - 15 juli 1954; 1318
              Zie ook 03719.
            - 03518, Opiumwet., 7 jan. 1936 - 6 mrt. 1975; 1319
            - 03519, Sera en vaccins., 13 feb. 1936 - 28 juli 1959; 1320
          - Volkshuisvesting, 0352
            - 03520, Algemeen (Woningruilcentrum "voor ambtenaren". Contact ambtenaren Premieregeling Woningbesluit no. 25)., 1938-1969; 1321-1324; 1 omslag en 3 pakken
              - 24 aug. 1938 - 28 apr. 1949., 1321
              - 5 mei 1949 - 23 apr. 1951., 1322
              - 26 apr. 1951 - 29 mei 1953., 1323
              - 1 juni 1953 - 6 feb. 1969., 1324; omslag
            - 03521, Woningpolitiek., 1937-1969; 1325-1329; 5 omslagen
              - 035210, Algemeen. 24 nov. 1937 - 1 mei 1957, 1325
              - 035211, Huurvraagstuk. 13 okt. 1937 - 22 feb. 1955, 1326
              - 035212, Vaste lastenvraagstuk. 30 juli 1937 - 8 juli 1948, 1327
              - 035213, Noodvolkshuisvestingsbesluit. Noodwoningen. 26 apr. 1947 - 18 apr. 1950, 1328
              - 035214, Vorderingsbesluit. Woonruime. Woonruimtewet 1947. 22 sep. 1947 - 21 feb. 1969, 1329
            - 03522, Woningwet., 1936-1965; 1330-1361; 9 omslagen en 23 pakken
              - 035220, Algemeen. 13 okt. 1937 - 29 mei 1953, 1330; pak
              - 035221, Uitvoeringsvoorschriften. 4 sep. 1937 - 1 dec. 1949, 1331
              - 035222, Voorkeurswoningen. 1936-1958, 1332-1343; 2 omslagen en 10 pakken
                - 8 apr. 1936 - 16 sep. 1941., 1332; omslag
                - 17 sep. 1941 - 30 apr. 1942., 1333
                - 12 mei 1942 - 7 sep. 1942., 1334
                - 8 sep. 1942 - 18 dec. 1942., 1335
                - 21 dec. 1942 - 16 mrt. 1943., 1336
                - 17 mrt. 1943 - 30 juli 1943., 1337
                - 2 aug. 1943 - 30 okt. 1943., 1338; omslag
                - 3 nov. 1943 - 22 mei 1944., 1339
                - 23 mei 1944 - 3 jan. 1946., 1340
                - 8 jan. 1946 - 16 sep. 1946., 1341
                - 20 sep. 1946 - 28 feb. 1947., 1342
                - 4 mrt. 1947 - 15 sep. 1958., 1343
              - 035223, Toepassing circulaire eigen woning platteland. 14 juli 1937 - 25 apr. 1946, 1344
              - 035224, Toepassing circulaire woningverbetering. 27 aug. 1937 - 6 mei 1958, 1345
              - 035225, Toekenning voorschotten. 1937-1953, 1346-1349; 1 omslag en 3 pakken
                - 12 juli 1937 - 26 mei 1939., 1346
                - 20 juni 1939 - 18 apr. 1940., 1347; omslag
                - 25 apr. 1940 - 3 okt. 1941., 1348
                - 11 okt. 1941 - 19 sep. 1953., 1349
              - 035226, Rentebetaling en aflossing voorschotten. 1937-1953, 1350-1358; 1 omslag en 8 pakken
                - 1 juli 1937 - 30 mrt. 1938., 1350; omslag
                - 27 apr. 1938 - 3 mrt. 1939., 1351
                - 7 mrt. 1939 - 5 apr. 1940., 1352
                - 19 apr. 1940 - 11 mrt. 1941., 1353
                - 14 mrt. 1941 - 10 dec. 1941., 1354
                - 15 jan. 1942 - 29 sep. 1942., 1355
                - 8 okt. 1942 - 23 juli 1943., 1356
                - 20 aug. 1943 - 11 juli 1944., 1357
                - 17 juli 1944 - 27 apr. 1953., 1358
              - 035227, Huurbepaling. 1 sep. 1937 - 9 feb. 1957, 1359
              - 035228, Besteding batige saldi. 7 juli 1937 - 17 apr. 1947, 1360; pak
              - 035229, Bijzondere bouwplannen (Gemeente Fonds; Uitbreidingsplannen; Streekplannen). 9 dec. 1937 - 12 mrt. 1965, 1361
            - 03523, Premiebouw., 1937-1953; 1362-1367; 6 omslagen
              - 035230, Algemeen. 29 nov. 1937 - 8 sep. 1953, 1362
              - 035231, Voorschotten (1ste hypotheek). 19 jan. 1938 - 21 mrt. 1952, 1363
              - 035232, Rentebetaling en aflossing voorschotten. 10 juni 1937 - 7 mrt. 1947, 1364
              - 035233, Voorschotten onder verband van tweede hypotheek. 9 aug. 1937 - 29 dec. 1952, 1365
              - 035234, Rentebetaling en aflossing voorschotten onder verband van tweede hypotheek. 1937-1947, 1366-1367; 2 omslagen
                - 1 juli 1937 - 15 jan. 1940., 1366
                - 29 jan. 1940 - 15 apr. 1947., 1367
          - Woonwagens en woonschepen, 0353
            - 03530, Algemeen., 21 apr. 1938 - 1 mei 1952; 1368
          - Bestrijding van wandgedierte, maatregelen bij het huren en verhuren van woningen, 0354
            - 03540, Algemeen., 26 mrt. 1941 - 11 sep. 1945; 1369
        - Bijzondere vormen van steunverlening, 036
          - Algemeen. Hulpverlening aan militaire inwerkdienst, 0360
            - 03600, Algemeen., 20 okt. 1938 - 12 aug. 1954; 1370
          - Landarbeiderswet, 0361
            - 03610, Algemeen., 12 jan. 1938 - 29 jan. 1951; 1371
            - 03611, Uitvoeringsvoorschriften., 2 juli 1937 - 28 mrt. 1950; 1372
            - 03612, Behandeling aanvragen en toekenning voorschotten., 1937-1957; 1373-1378; 6 pakken
              - 2 juli 1937 - 24 feb. 1938., 1373
              - 25 feb. 1938 - 28 juni 1938., 1374
              - 30 juni 1938 - 30 jan. 1939., 1375
              - 1 feb. 1939 - 6 juli 1939., 1376
              - 8 juli 1939 - 19 juli 1940., 1377
              - 20 juli 1940 - 6 mei 1957., 1378
            - 03613, Rentebetaling en aflossing voorschotten., 1937-1953; 1379-1408; 5 omslagen en 25 pakken
              - 1 juli 1937 - 19 mrt. 1938., 1379
              - 23 mrt. 1938 - 11 nov.1938., 1380
              - 16 nov. 1938 - 13 okt. 1939., 1381
              - 20 okt. 1939 - 16 sep. 1940., 1382
              - 17 sep. 1940 - 9 aug. 1941., 1383
              - 13 aug. 1941 - 31 mrt. 1942., 1384
              - 1 apr. 1942 - 11 juni 1942., 1385; omslag
              - 12 juni 1942 - 2 okt. 1942., 1386
              - 5 okt. 1942 - 19 dec. 1942., 1387
              - 22 dec. 1942 - 11 mrt. 1943., 1388
              - 12 mrt. 1943 - 12 apr. 1943., 1389; omslag
              - 13 apr. 1943 - 18 mei 1943., 1390; omslag
              - 19 mei 1943 - 19 juli 1943., 1391
              - 20 juli 1943 - 30 aug. 1943., 1392; omslag
              - 1 sep 1943 - 20 sep. 1943., 1393; omslag
              - 21 sep. 1943 - 12 jan. 1944., 1394
              - 14 jan. 1944 - 14 mrt. 1944., 1395
              - 15 mrt. 1944 - 9 mei 1944., 1396
              - 10 mei 1944 - 28 juli 1944., 1397
              - 1 aug. 1944 - 27 jan. 1945., 1398
              - 30 jan. 1945 - 16 mei 1945., 1399
              - 23 mei 1945 - 12 nov. 1945., 1400
              - 16 nov. 1945 - 13 feb. 1946., 1401
              - 15 feb. 1946 - 11okt. 1946., 1402
              - 18 okt. 1946 - 7 nov. 1947., 1403
              - 8 nov. 1947 - 27 okt. 1948., 1404
              - 29 okt. 1948 - 29 dec. 1949., 1405
              - 4 jan. 1950 - 22 jan. 1951., 1406
              - 23 jan. 1951 - 6 mrt. 1952., 1407
              - 10 mrt. 1952 - 30 sep. 1953., 1408
            - 03614, Toelating, verenigingen en stichtingen., 17 juli 1937 - 8 aug. 1952; 1409
            - 03615, Toezicht op uitvoering door gemeenten, c.q. verenigingen en stichtingen. Jaarverslagen., 7 juli 1937 - 25 sep. 1952; 1410
            - 03616, Onteigeningen., 11 juli 1946 - 26 mrt. 1953; 1411
            - 03619, Overige onderwerpen., 1937-1952; 1412-1413; 2 pakken
              - 7 juli 1937 - 25 nov. 1939., 1412
              - 30 nov. 1939 - 17 juli 1952., 1413
          - Steun aan grote gezinnen, 0363
            - 03630, Algemeen., 7 dec. 1940 - 18 jan. 1952; 1414
            - 03631, Commissies., 30 apr. 1937 - 9 okt. 1946; 1415
            - 03632, Bijzondere maatregelen., 30 mei 1938 - 18 jan. 1952; 1416
            - 03639, Overige onderwerpen., 28 sep. 1939 - 14 mrt. 1940; 1417
          - Uitkeringen bij bevallingen, 0364
            - 03640, Algemeen., 3 mei 1944 - 5 nov. 1951; 1418
        - Maatschappelijke voorzorg en hulpbetoon. Verzekeringswezen, 037
          - Algemeen. Collecten. Weldadigheidsfeesten. Winterhulp Nederland, 0370
            - 03700, Algemeen., 25 juni 1938 - 10 juni 1955; 1419
          - Aangelegenheden van maatschappelijk nut, 0371
            - 03710, Algemeen., 20 dec. 1940 - 14 juli 1953; 1420
            - 03711, Ziekenverzorging. Rode Kruis. Klinieken moederschapszorg. Rusthuizen. Sanatoria. Wijkverpleging., 1937-1955; 1421-1422; 2 pakken
              - 10 juli 1937 - 2 feb. 1949., 1421
              - 11 feb. 1949 - 8 aug. 1955., 1422
            - 03712, Krankzinnigenwezen., 7 jan. 1942 - 14 jan. 1971; 1423
            - 03713, Zorg voor zwakzinnigen, geestelijk onvolwaardigen en achterlijke kinderen., 3 dec. 1937 - 29 dec. 1952; 1424
            - 03714, Zorg voor lichamelijk onvolwaardigen., 25 apr. 1938 - 6 nov. 1956; 1425
            - 03715, Armenzorg., 13 okt. 1936 - 14 feb. 1957; 1426
            - 03716, Zorg voor ouden van dagen. Noodwet Ouderdomvoorziening. Pensioenregeling Opvarenden Nederlandse Koopvaardijvloot., 10 mei 1943 - 15 dec. 1956; 1427
            - 03717, Kinderzorg. Vondelingenhuizen. Weeshuizen., 18 sep. 1937 - 9 apr. 1954; 1428
            - 03718, Zorg voor jongelingen, meisjes en vrouwen., 29 apr. 1942 - 21 apr. 1953; 1429
            - 03719, Ander maatschappelijk werk. Crisisslachtoffers. Réfugiés, enz. Gezinsverzorging., 15 apr. 1936 - 10 sep. 1968; 1430
          - Verenigingen met een sociaal karakter. Volksherstel. Nat. Fonds voor Bijzondere Noden. Instellingen. Commissies. Stichtingen, enz., 0372
            - 03720, Algemeen., 30 nov. 1949 - 24 okt. 1949; 1431
          - Sociale voorzorg door risicoverdeling. Verzekeringszorg, 0373
            Zie ook 11838 en 0924.
            - 03730, Algemeen. Verzekeringskamer., 1941-1955; 1432-1433; 1 omslag, 1 pak
              - 7 jan. 1941 - 17 juni 1948., 1432
              - 24 juni 1948 - 18 mei 1955., 1433; pak
            - 03731, Brandverzekering en verwante verzekeringen (inbraak, molest, diefstal)., 24 jan. 1936 - 22 dec. 1958; 1434; pak
            - 03732, Transportverzekering., 30 mei 1939 - 4 apr. 1960; 1435; pak
              Zie ook 011839.
            - 03733, Levensverzekering en verwante verzekeringen. Vliegtuigongevallen., 1938-1956; 1436-1437; 2 pakken
              - 18 jan. 1938 - 24 dec. 1948., 1436
              - 28 dec. 1948 - 21 aug. 1956., 1437
            - 03734, Sociale verzekering. Arbeidersverzekering., 1936-1963; 1438-1445; 1 pak en 7 omslagen
              Zie ook 201.
              - 037340, Algemeen. 10 sep. 1937 - 19 dec. 1956, 1438
              - 037341, Ongevallenverzekering. 1936-1957, 1439-1440; 2 omslagen
                - 22 jan. 1936 - 4 feb. 1947., 1439
                - 28 feb. 1947 - 13 mrt. 1957., 1440
              - 037342, Sociale ziekteverzekering. Verzekering tegen beroepsziekten (Ziektewet, Ziekenfondsbesluit). 1937-1963, 1441-1442; 2 omslagen
                - 13 apr. 1937 - 5 feb. 1947., 1441
                - 27 feb. 1947 - 20 mei 1963., 1442
              - 037343, Ouderdoms- en invaliditeitsverzekering. 22 apr. 1936 - 10 dec. 1956, 1443; pak
              - 037344, Werkloosheidsverzekering. 22 apr. 1936 - 10 dec. 1956, 1444
              - 037349, Andere sociale verzekeringen. Moederschapsverzekering. 9 nov. 1946 - 8 nov. 1952, 1445
            - 03735, Landbouwverzekering (vee-, oogst-, hagelverzekering, enz.)., 31 okt. 1942 - 1 sep. 1944; 1446
            - 03738, Schaderegeling Rijksmotorrijtuigen., 1952-1956; 1447-1460; 14 pakken
              - 25 nov. 1952 - 27 mrt. 1953., 1447
              - 30 mrt. 1953 - 13 mei 1953., 1448
              - 15 mei 1953 - 11 juni 1953., 1449
              - 13 juni 1953 - 20 juli 1953., 1450
              - 21 juli 1953 - 27 aug. 1953., 1451
              - 28 aug. 1953 - 1 okt. 1953., 1452
              - 2 okt. 1953 - 3 nov. 1953., 1453
              - 4 nov. 1953 - 30 nov. 1953., 1454
              - 1 dec. 1953 - 6 jan. 1954., 1455
              - 7 jan. 1954 - 30 jan. 1954., 1456
              - 2 feb. 1954 - 1 mrt. 1954., 1457
              - 3 mrt. 1954 - 31 mrt. 1954., 1458
              - 1 apr. 1954 - 3 mei 1954., 1459
              - 4 mei 1954 - 10 feb. 1956., 1460
            - 03739, Andere verzekeringen. Wettelijke Aansprakelijkheid., 16 dec. 1937 - 31 mrt. 1958; 1461; pak